臺灣新竹地方法院民事簡易判決
111年度竹北簡字第352號
原      告  巨茂營造有限公司

法定代理人  陳天心  
訴訟代理人  林紹源律師
被      告  鄭偉成  
上列當事人間請求損害賠償（交通）事件，本院於民國111年8月
30日言詞辯論終結，判決如下：
    主  文
被告應給付原告新臺幣捌拾參萬柒仟伍佰參拾肆元，及自民國一
一一年四月十五日起至清償日止，按週年利率百分之五計算之利
息。
原告其餘之訴駁回。
訴訟費用由被告負擔。
本判決第一項得假執行。
原告其餘假執行之聲請駁回。
    事實及理由
一、原告主張：原告因承攬交通部高速公路局北區養護工程分局
    之「108年度關西段橋隧涵維護工程」，於民國109年2月19
    日在國道三號高速公路新竹縣關西鎮路段施作伸縮縫清潔作
    業，並依規定在後方設置安裝有TMA緩撞設施（下稱系爭緩
    撞設施）之車牌號碼000-0000號自用大貨車-特種（下稱系
    爭防撞車），至翌日即109年2月20日凌晨1時許，系爭防撞
    車行經81公里635公尺北側向內側車道時，遭被告駕駛之車
    牌號碼00-0000號自用小貨車從後方撞擊，致系爭防撞車及
    緩撞設施受有損害，共支出維修費用新臺幣（下同）616,46
    0元。又系爭防撞車係於109年2月27日送廠維修，至同年4月
    初修復完畢，致原告施作上開工程時無防撞車使用，而需於
    109年3月3日、9至13日、16至20日、23、24及30日等14日調
    度其他防撞車使用，造成其他防撞車未能以日出租獲益之損
    害，以本件工程而言，防撞車（即掛載移動式緩撞設施租用
    及佈設）每輛日之單價為15,791元，合計受損之獲益金額即
    為221,074元。被告已於另案即臺灣臺中地方法院109年度交
    易字第1429號過失傷害致重傷案件中，坦承因疲勞駕駛而疏
    於注意車前狀況，自屬有過失。爰依民法第184條第1項、第
    216條第1項之規定，請求被告賠償原告所受損失及所失利益
    共837,534元（計算式：616,460元+221,074元=837,534元）
    等語。並聲明：被告應給付原告837,534元，及自109年4月1
    日起至清償日止，按週年利率5%計算之利息；願供擔保請准
    宣告假執行。
二、被告雖於言詞辯論期日到場，惟未為答辯，僅聲明：原告之
    訴駁回。
三、得心證之理由：
　㈠按因故意或過失，不法侵害他人之權利者，負損害賠償責任
    。汽車、機車或其他非依軌道行駛之動力車輛，在使用中加
    損害於他人者，駕駛人應賠償因此所生之損害。但於防止損
    害之發生，已盡相當之注意者，不在此限。民法第184條第1
    項前段、第191條之2分別定有明文。原告主張於上開時、地
    ，其所有之系爭防撞車遭被告駕駛小貨車不慎撞及，致掛載
    之系爭緩撞設施受損，共支出維修費用616,460元，且在系
    爭車輛送修期間，有14日需調派其他防撞車供本件工程使用
    ，致受調派車輛無法另行按日出租以獲取收益，亦有221,07
    4元之損失，故原告因本件交通事故所受損害金額為837,534
    元等情，業據原告提出國道公路警察局道路交通事故當事人
    登記聯單、初步分析研判表、現場圖、現場照片、行車執照
    、統一發票、交通部高速公路局北區養護工程分局詳細價目
    表等件為證；並經本院依職權向內政部警政署國道公路警察
    局第六公路警察大隊調閱本件交通事故相關資料查明無訛，
    是原告之主張堪信為真實。又被告在警詢中自承因疲勞駕駛
    而疏於注意車前狀況（見本院111年度竹北司簡調字第108號
    卷【下稱調解卷】第64頁），故被告就本件車禍事故之發生
    ，應有過失，且其過失行為與原告所受之損害間有相當因果
    關係，則被告對於原告所受損害，應負侵權行為賠償責任，
    堪予認定。
　㈡次按不法毀損他人之物者，被害人得請求賠償其物因毀損所
    減少之價額，民法第196條亦有明文。經查，原告主張系爭
    防撞車合於規定掛載系爭緩撞設施，且系爭緩撞設施甫於10
    9年1月10日出廠，即於同年2月20遭被告撞毀，經送廠維修
    ，共支出616,460元費用等語，並提出行車執照及統一發票2
    張在卷為憑（見調解卷第29、33、35頁），核其維修項目確
    與系爭緩撞設施之損害有關，係屬必要之費用，原告請求被
    告賠償，於法有據。又原告主張系爭防撞車於送修期間，有
    14日需調度其他防撞車使用，造成其他防撞車未能出租獲益
    ，以每輛防撞車之日單價為15,791元，合計所失利益為221,
    074元等語；實則，原告用於上開工程之系爭防撞車因遭被
    告撞損而無法使用，致有以其他防撞車代替之必要，即應認
    為受有相當於租金之損害，雖原告尚有其他防撞車輛可供調
    度派遣使用，而毋須實際向他人承租並支付租金，然此非謂
    原告未受有損害，即不應由原告自行承擔成本而加惠於被告
    ，故仍應認為原告受有相當於租金之損害，得向被告請求賠
    償，始符公平原則。再觀原告所提之交通部高速公路局北區
    養護工程分局之竣工報告表及詳細價目表（見調解卷第37至
    41頁），原告主張受有相當於租金損害之期日，均在系爭防
    撞車之送修期間，且不超過維修日數，又在工程施作期間，
    故為可採；而每輛防撞車之日租單價15,791元，亦為有據，
    基此，原告請求被告賠償此部分相當於租金之損害221,074
    元（計算式：15,791元×14日=221,074元），亦屬有據。從
    而，原告因本件車禍事故得向被告請求之損害賠償金額為83
    7,534元（計算式：616,460元+221,074元=837,534元）。
　㈢末按給付無確定期限者，債務人於債權人得請求給付時，經
    其催告而未為給付，自受催告時起，負遲延責任。其經債權
    人起訴而送達訴狀，或依督促程序送達支付命令，或為其他
    相類之行為者，與催告有同一之效力。遲延之債務，以支付
    金錢為標的者，債權人得請求依法定利率計算之遲延利息。
    應付利息之債務，其利率未經約定，亦無法律可據者，週年
    利率為5%，民法第229條、第233條第1項及第203條分別定有
    明文。本件原告依據民法侵權行為之規定請求被告賠償所受
    損害之金額，屬給付無確定期限、亦無約定利率之金錢債權
    ，依前揭說明，原告本得請求自催告時起之遲延利息，然而
    原告就其自109年4月1日起算遲延利息之主張，並未提出已
    經對被告為催告給付之證明，故應自本件起訴狀繕本送達之
    翌日即自111年4月15日（見調解卷第121頁）起至清償日止
    ，按週年利率5%計算之利息，始屬有據。
四、綜上所述，原告依侵權行為損害賠償之法律關係提起本件訴
    訟，請求被告給付原告837,534元，及自111年4月15日起至
    清償日止，按週年利率5%計算之利息，為有理由，應予准許
    ；逾此範圍之請求（即利息部分），為無理由，應予駁回。
    　　
五、本件為適用簡易訴訟程序所為被告部分敗訴之判決，就被告
    敗訴部分，爰依民事訴訟法第389條第1項第3款之規定，依
    職權宣告假執行。原告就其勝訴部分陳明願供擔保請准宣告
    假執行，僅係促使法院之職權發動，無庸為准駁之諭知；至
    原告敗訴部分，其假執行之聲請已失所依附，應併予駁回。
六、訴訟費用負擔之依據：民事訴訟法第79條。　　
中　　華　　民　　國　　111 　年　　9 　　月　　23　　日
                  竹北簡易庭    法　官　彭淑苑
以上正本係照原本作成。
如對本判決上訴，須於判決送達後 20 日內向本院提出上訴狀。
如委任律師提起上訴者，應一併繳納上訴審裁判費。
中　　華　　民　　國　　111 　年　　9 　　月　　23　　日
                                書記官  林琬茹